# 请教陈版主，收购少数股东权益认缴注册资本，合并层面怎么处理。

提问人：10091009 黄志伟 时间：2020-04-22 13:16:45
陈版主您好：
实务中遇到如下问题：子公司注册资本 1000 万，其中母公司认缴 800 万，实际到资 800 万，少数股东认缴 200 万，实际到资 0 元。 2018 年子公司盈利 200 万，合并报表层面确认少数股东权益 40 万， 2019 年 11 月，母公司以 0 元收购少数股东认缴 100 万，并到资 100 万，请教，在合并报表层面上该确认多少少数股东权益、该怎么调整资本公积？

回答人：chenyiwei
少数股东权益的计量取决于子公司的公司章程或者股东协议之间的约定。从你说的“2018年子公司盈利 200 万，合并报表层面确认少数股东权益 40 万”来看，子公司的收益是按照认缴出资比例在母公司和少数股东之间分摊的。相应地，期末少数股东权益=（子公司实收资本+资本公积）少数股东实缴出资比例+子公司留存收益和其他综合收益余额少数股东认缴出资比例。